Inventaris van het archief van de Onderdelen Luchtdoelartillerie van de Koninklijke Landmacht, 1946-1981
Nationaal Archief, Den Haag
- Luchtdoelartillerie-, 1
  - Territoriale Lua-, 1.2
    - Commando Territoriale Luchtdoelartillerie-, 1.2.02
      - Stukken betreffende het informeren van de chef van de Generale Staf en diverse onderdelen van de Luchtdoelartillerie over verschillende aangelegenheden, 1950-1955; 201-202
        - Tactisch gebruik van luchtdoelartillerie 1950-, 201; omslag
        - Mobilisatievoorbereidingen van de Luchtdoelartillerie (LuA) 1950-1955, 202; omslag
      - Verslagen van besprekingen, 1950-1959; 203-208
        - Besprekingen met de commandant van de Luchtdoelartillerieschool en de regimentscommandanten 1950-1951, 203; omslag
        - Brief aan diverse onderdelen van de Luchtdoelartillerie (LuA) inzake het onder de aandacht brengen van diverse punten uit een plaats gevonden bespreking onder leiding van de chef van de Generale Staf 1951-, 204; stuk
        - Bespreking van 14 augustus 1952 inzake de opleiding van verbindingspersoneel 1952-, 205; stuk
        - Bespreking van 4 januari 1954 inzake de Benelux Luchtdoelartillerieschool 1954-, 206; stuk
        - Bespreking van 27 januari 1958 op het Commando Luchtdoelartillerie 1958-, 207; stuk
        - Bespreking inzake de Duitse beproeving van radar-vuurleiding voor lichte luchtdoelartillerie te Bonn op 13 en 14 oktober 1959 1959-, 208; omslag
      - Stukken betreffende het informeren van de chef van de Generale Staf over diverse aangelegenheden, 1950-1961; 209-223
        - Legerplannen van de Luchtdoelartillerie (LuA) 1950-1961, 209-211
          - Legerplannen voor 1950 - 1957 1950-1955, 209; omslag
          - Legerplan voor 1958 1956-, 210; omslag
          - Legerplan voor 1963 1961-, 211; omslag
        - Brieven aan de chef van de Generale Staf over diverse aangelegenheden 1953-1961, 212-218
          - Dislocatiestaat van de Lichte Luchtdoelartillerie 1953-, 212; stuk
          - Stellingen van de Zware Luchtdoelartillerie in het lage polderland 1954-, 213; stuk
          - Geneeskundige detachementen, toegevoegd aan de Afdeling Territoriale Luchtdoelartillerie, met bijlage 1956-, 214; omslag
          - Overzicht van de aanwezige en in de toekomst te formeren onderdelen van de Luchtdoelartillerie (LuA) 1956-, 215; stuk
          - Permanente lijnen ten behoeve van (Light) Anti-Aircraft Control Centres (AACC's) en vliegbases van de Afdeling Licht Luchtdoelartillerie Territoriaal, met bijlagen 1956-, 216; omslag
            Nota bene: Geheim, afkorting AACC niet bekend
          - Gehouden terreinverkenningen in het kader van de inzet van de territoriale luchtdoelartillerie 1960-, 217; stuk
          - Onderhoud van materieel van de mobilisabele eenheden van de Luchtdoelartillerie (LuA) 1961-, 218; stuk
        - Beoordeling van de veiligheidstoestand en -mogelijkheden in het 1e kwartaal van 1956 1956-, 219; omslag
        - Lijnenplannen met betrekking tot de verbindingen van de 901e en 902e Luchtverdedigingskring (LVK) 1956-, 220-221
          - 901e Luchtverdedigingskring (LVK) 1956-, 220; omslag
          - 902e Luchtverdedigingskring (LVK) 1956-, 221; omslag
        - Voorzien van de Afdelingen Zware Luchtdoelartillerie van radar en vuurleidingsmaterieel 1956-, 222; omslag
        - 80%-paraatheidsregeling voor bepaalde parate afdelingen van de lichte luchtdoelartillerie 1957-, 223; omslag
      - Stukken betreffende de aangelegenheden met betrekking tot de oefeningen van de onderdelen van de Luchtdoelartillerie (LuA), 1950-1962; 224-243
        - Verslagen van oefeningen 1950-1962, 224-236
          - Oefeningen 'Cupola', 'Ombrelle', 'June Primer' en 'Coronet' 1950-1953, 224; omslag
          - Oefening 'Loco' 1955-, 225; stuk
          - Herhalingsoefeningen A - 188e Afdeling Zware Luchtdoelartillerie 1956-, 226; omslag
          - Herhalingsoefeningen van de Afdeling Territoriale Lichte Luchtdoelartillerie 1956-, 227; omslag
          - Oefening 'Rattrap' 1956-, 228; omslag
          - Oefening 'Whipsaw' 1956-, 229; omslag
          - Oefening 'Side Step' 1959-, 230; omslag
          - Radio-oefening Territoriale Luchtdoelartillerie nummer 1 1959-, 231; omslag
          - Oefening 'Artis' 1961-, 232; stuk
          - Oefening 'Geef Door' van de 904 Luchtdoelartillerie 1961-, 233; omslag
          - Oefening 'Fallex' 1962-, 234; stuk
          - Oefening 'Pro Patria' 1962-, 235; stuk
          - Verbindingsoefening 'Mossel één' 1962-, 236; stuk
        - Informeren van de chef van de Generale Staf over het gebruik van sleep-, koers- en doelvliegtuigen ten behoeve van schietoefeningen van de Luchtdoelartillerie (LuA) 1952-1955, 237-238
          - 1952-1954, 237; omslag
          - 1955-, 238; omslag
        - Informeren van het Instructieteam Herhalingsoefeningen Luchtdoelartillerie (LuA), de 118e Afdeling Zware Luchtdoelartillerie, de 901e Luchtverdedigingskring en de Afdeling Lichte Luchtdoelartillerie inzake de richtlijnen voor herhalingsoefeningen 1954-, 239; omslag
        - Informeren van diverse onderdelen van de Luchtdoelartillerie (LuA) 1955-1956, 240-241
          - Houden van oefeningen in de oorlogsopstellingen 1955-, 240; omslag
          - Richtlijnen voor de herhalingsoefeningen van 1956 en 1957 1956-, 241; omslag
        - Verstrekken van aanwijzingen voor het efficiënt gebruik van koers- en doelvluchten van de Koninklijke Luchtmacht ten behoeve van oefeningen van de Luchtdoelartillerie 1956-, 242; omslag
        - Brief aan diverse onderdelen van de Luchtdoelartillerie (LuA) inzake de regeling van de oefeningen te houden door de onderdelen en een leidraad voor de rapportage 1957-, 243; stuk
      - Stukken betreffende de personeelsaangelegenheden van de Luchtdoelartillerie (LuA), 1950-1963; 244-251
        - Informeren van diverse onderdelen van de Luchtdoelartillerie (LuA) 1950-1963, 244-246
          - Taakomschrijving en verdeling van personeel binnen de Luchtdoelartillerie (LuA) 1950-1953, 244; omslag
          - Terugstellingsbevoegdheid van commandanten 1959-, 245; omslag
          - Aanwijzingen van de chef van de Generale Staf inzake de wijze van oproepen van personeel met 'X'-bestemming 1963-, 246; omslag
        - Brief aan de commandant 1e Legerkorps inzake het personeelstekort in verband met de uitbreiding van de Luchtdoelartillerie (LuA) 1952-, 247; stuk
        - Brieven aan diverse onderdelen van de Luchtdoelartillerie (LuA) 1953-1961, 248-250
          - Strafbevoegdheid van batterijcommandanten met de rang van kornet 1953-, 248; stuk
          - Terugstelling van dienstplichtig personeel bij administratieve maatregel 1959-, 249; stuk
          - Discipline en de handhaving van de krijgstucht binnen de krijgsmacht 1961-, 250; omslag
        - Rapport naar aanleiding van de bespreking op het Hoofdkwartier van de Generale Staf (HKGS) op 15 juni 1954 inzake de bekorting van de duur van de eerste oefening voor militair personeel in het kader van de vermindering van de ploegsterkten, met bijlagen 1954-, 251; omslag
      - Stukken betreffende het verstrekken van richtlijnen ten behoeve van de onderdelen van de Luchtdoelartillerie (LuA), 1950-1963; 252-256
        - Richtlijnen voor de opleidingen ten behoeve van de Luchtdoelartillerie (LuA) 1950-1953, 252; omslag
        - Richtlijnen voor de Zware Luchtdoelartillerie voor de zomer van 1952 en de winter van 1952 en 1953 1952-1953, 253; omslag
        - Richtlijnen voor het Mobilisatiebureau voor de administratieve behandeling van gesignaleerde militairen 1956-, 254; omslag
        - Richtlijnen met betrekking tot de indeling van niet betrouwbaar geachte dienstplichtige militairen 1957-, 255; omslag
        - Richtlijn voor de vervanging van de aanduiding 'officier van de week' door 'dienstdoend officier' 1963-, 256; stuk
      - Stukken betreffende de internationale aangelegenheden met betrekking tot de Luchtdoelartillerie (LuA), 1950-1964; 257-266
        - Informeren van de chef van de Generale Staf en diverse onderdelen van de Luchtdoelartillerie (LuA) over het vormen en samenstellen van een gecombineerde Nederlands-Belgische luchtdoelartillereschool in 1951 1950-, 257; omslag
        - Informeren van de chef van de Generale Staf inzake de oprichting van een vrijwillige territoriale luchtmacht in België 1950-, 258; omslag
        - Brief met ontwerpverslag van de bespreking op 7 februari 1951 aan het Hoofdkwartier van de Generale Staf (HKGS) inzake de inschakeling van de Luchtartillerie (LuA) op schepen bij de luchtverdediging in de kring Schelde in het kader van de overlap van het gebied tussen Nederland en België 1951-, 259; omslag
        - Brief aan de chef van de Generale Staf inzake het beantwoorden van vragen van de Nederlandse delegatie bij de Europese Defensiegemeenschap (EDG) omtrent de Nederlandse opvattingen ten aanzien van enkele internationale tactische vraagstukken 1952-, 260; stuk
        - Verslagen van bezoeken 1953-1955, 261-263
          - Bezoek van 10 september 1953 aan de Zweedse Luchtdoelartillerieschool te Väddö en de firma Arenco te Stockholm 1953-, 261; stuk
          - Brief met rapport van de studiereis van de commandant Luchtdoelartillerie naar de 34 AAA Brigade van de US Army 1953-, 262; omslag
          - Bezoek van 8 en 9 november 1955 aan Contraves-Italiana te Rome in het kader van het produceren van radar- en vuurleidingsapparatuur 1955-, 263; stuk
        - Verslag van de bespreking van 11 maart 1954 op de War Office van het Directorate Royal Artillery te Londen inzake de beschikbaarstelling door de Engelse regering van vuurleidingstoestellen, met bijlage 1954-, 264; omslag
        - Stukken betreffende het berichten aan de Nederlandse Territoriale Bevelhebber inzake de kwartaalrapportages van de Territoriale Luchtdoelartillerie ten behoeve van Supreme Headquarters Allied Powers Europe (SHAPE) van de Noord-Atlantische Verdragsorganisatie (NAVO) 1963-1964, 265-266
          - 1963-, 265; omslag
          - 1964-, 266; omslag
      - Stukken betreffende de veiligheidsaangelegenheden van het Commando Luchtdoelartillerie (LuA), 1951-1956; 267-268
        - Informeren van de Nederlandse Territoriale Bevelhebber over een veiligheidsincident na afloop van de oefening 'Cirrus', bij inspectie en onderhoud van het materieel 1951-, 267; omslag
        - Verstrekken van een checklist inzake de controle op de maatregelen in verband met de inlichtingen-, personeels- en materieelveiligheid aan diverse onderdelen van de Luchtdoelartillerie (LuA) 1956-, 268; omslag
      - Brief aan de Luchtdoelartillerieschool met proces-verbaal van overgave en overname van fondsen, materieel en archief van de Luchtdoelartillerieschool, 1952-; 269; stuk
      - Brief aan de Luchtdoelartillerieschool, het Regiment Zware Luchtdoelartillerie Waalhaven en het Regiment Lichte Luchtdoelartillerie Betuwe over het instellen van de Commissie Lichte Luchtdoelartillerie, met als taak het bestuderen van alle vraagstukken, welke verband houden met de verdediging tegen laagvliegende vliegtuigen, 1952-; 270; stuk
      - Rapport inzake de te verrichten werkzaamheden op mobilisatiebureaus naar aanleiding van de periodieke mobilisatie-inspectie van 1952, 271; stuk
      - Stukken betreffende het verstrekken van bevelen aan diverse onderdelen van de Luchtdoelartillerie (LuA), 1952-1953; 272-274
        - Verplaatsingsbevel voor de 16e Afdeling Lichte Luchtdoelartillerie te Gorinchem, met bijlagen, zonder datum -, 272; omslag
        - Waarschuwingsbevel voor het Regiment Zware Luchtdoelartillerie Mobiel 'Rhenen', de Regimenten Zware Luchtdoelartillerie Semi Mobiel 'Ypenburg' en 'Waalhaven' en de Luchtdoelartillerieschool 1952-, 273; stuk
        - Operatiebevel nummer 1 voor de 930e Afdeling Luchtdoelartillerie. Met verbindingsbevel 1953-, 274; omslag
      - Stukken betreffende het informeren van diverse onderdelen van de Luchtdoelartillerie (LuA) over verschillende aangelegenheden, 1952-1962; 275-284
        - Brieven aan de diverse onderdelen van de Luchtdoelartillerie (LuA) over verschillende aangelegenheden 1952-1961, 275-281
          - Toename van het aantal leerlingen van de Luchtdoelartillerieschool 1952-, 275; stuk
          - Overzicht inzake de legering van de parate onderdelen van de luchtdoelartillerie per 1 juni 1955 1955-, 276; omslag
          - Uitvoering van het classificatievoorschrift 1956-, 277; stuk
          - Wijzigen van het indelingsbeleid voor voertuigen 1959-, 278; omslag
          - Operationele inzet van de diverse onderdelen na 1 november 1960, met bijlage 1960-, 279; omslag
          - Behandelen van stafkaarten, bestemd voor mobilisatiedoeleinden 1961-, 280; omslag
          - Verstrekken van aanwijzingen voor het bijhouden en invullen van militaire administratieve bescheiden 1961-, 281; omslag
        - Opmaken, indienen en afdoen van SCR's 1959-, 282; omslag
          Nota bene: Afkorting SCR niet bekend
        - Eisen van de chef van de Generale Staf met betrekking tot de fysieke beveiliging van vercijferkantoren en opbergruimten voor cryptomateriaal 1960-, 283; omslag
        - Mobilisatievoorbereidingen voor de parate afdelingen van de Lichte Luchtdoelartillerie Territoriaal 1962-, 284; omslag
      - Brief aan de chef van de Generale Staf, de Nederlandse Territoriale Bevelhebber en het Hoofdkwartier van de Generale Staf (HKGS) inzake de verbindingsveiligheid bij de kennisneming en verspreiding van codewoorden voor veiligheids- en mobilisatietelegrammen, 1953-; 285; stuk
      - Brief aan het District Koninklijke Marechaussee, de commandant van de Koninklijke Marechaussee en de korpscommandant van de Luchtmachtstaf inzake de gemaakte afspraken omtrent de bewaking van het kantoorgebouw van de commandant van de Luchtdoelartillerie (LuA), 1953-; 286; stuk
      - Studieverslag van het Commando Luchtdoelartillerie (LuA) en het Commando Luchtverdediging inzake de directe luchtverdediging van het Nederlandse grondgebied, 1953-; 287; stuk
      - Stukken betreffende het informeren van de chef van de Generale Staf en de commandant 1e Legerkorps over de verdediging met het vuurleidingstoestel M5A 2/3 door de Afdeling Lichte Luchtdoelartillerie naar aanleiding van het advies van de Commissie Schietinstructeurs, 1954-; 288; omslag
      - Notulen van vergaderingen, 1954-1964; 289-301
        - Commando Luchtdoelartillerie 1954-, 289; omslag
        - Vergaderingen met de sectiehoofden 1954-, 290; omslag
        - Vergaderingen van de S4 functionarissen 1954-1960, 291; omslag
          Nota bene: Geheim, afkorting S4 staat voor functieaanduiding logistiek
        - Artillerie Commissie 1956-, 292-294
          - 5e vergadering 1956-, 292; omslag
          - 6e vergadering 1956-, 293; omslag
          - 7e vergadering 1956-, 294; omslag
        - Vergadering van de Commissie Veldgeschut van 27 mei 1957 1957-, 295; stuk
        - Vergaderingen van de hoofden van de Verbindingsdienst 1957-1959, 296; omslag
        - Vergadering van S3-vergaderingen van 12 januari en 4 mei 1959 1959-, 297; omslag
          Nota bene: Geheim, afkorting S3 staat voor stafofficier/stafsectie
        - Vergaderingen met de commandanten van de Luchtdoelartilleriegroep (Luagp) 1960-1962, 298; omslag
        - Vergaderingen met de hoofdopzichters 1961-1962, 299-300
          - 1961 okt. 11 -, 299; stuk
          - 1962 jan. 16 -, 300; stuk
        - Vergaderingen met de groepscommandanten en de afdelingscommandanten 1963-1964, 301; omslag
      - Stukken betreffende de archiefaangelegenheden van de Luchtdoelartillerie (LuA), 1954-1992; 302-321
        - Processen-verbaal van vernietiging van archiefbestanden van het Commando Territoriale Luchtdoelartillerie 1954-1992, 302-305
          Nota bene: Niet nader onder te verdelen
          - Processen-verbaal over de jaren 1953 - 1964 1954-1992, 302; pak
          - Processen-verbaal over de jaren 1953 - 1959 1958-1959, 303; pak
          - Processen-verbaal over de jaren 1953 - 1961 1960-1961, 304; pak
          - Processen-verbaal over de jaren 1954 - 1963 1962-1964, 305; pak
        - Brief aan de chef van de Generale Staf inzake de vermissing van een gedeelte van het archief van de Bevelvoerend Officier Afdelingen Buiten Kringverband (BOABK), met bijlage 1956-, 306; omslag
        - Instructie voor het hoofd van het Cosmic Archief van de Staf van de Commandant Luchtdoelartillerie, met bijlage 1956-, 307; omslag
        - Lijst ten behoeve van het Hoofd Archief Koninklijke Landmacht met teruggevonden archiefstukken over de jaren 1951 - 1953 1956-, 308; stuk
        - Verstrekken van aanwijzingen in verband met de overdracht en het vervoer van geclassificeerde archieven 1956-, 309; omslag
        - Aanbieden van de krijgsgeschiedkundige verslagen van de Luchtdoelartillerie (LuA) aan de directeur van de Krijgsgeschiedkundige Afdeling van het Hoofdkwartier van de Generale Staf (HKGS) 1956-1964, 310-318
          - Jaar 1956 1956-1957, 310; omslag
          - Jaar 1957 1957-1958, 311; omslag
          - Jaar 1958 1958-1959, 312; omslag
          - Jaar 1959 1959-1960, 313; omslag
          - Jaar 1960 1961-, 314; omslag
          - Jaar 1961 1962-, 315; omslag
          - Jaar 1962 1963-, 316; omslag
          - Jaar 1963 1964-, 317; omslag
          - Jaar 1964 1964-, 318; omslag
        - Processen-verbaal van overgave en overname van het archief over de jaren 1952 - 1964 ten behoeve van het Hoofd Archief Koninklijke Landmacht 1959-1964, 319; omslag
        - Opgave aan het Hoofd Archief Koninklijke Landmacht inzake de archieven van het Commando Territoriale Luchtdoelartillerie voor 1954 - 1962 1960-1963, 320; omslag
        - Proces-verbaal inzake de inlevering van geclassificeerde documenten van de Technische Dienst, met bijlage 1963-, 321; omslag
      - Stukken betreffende het verstrekken van verzorgingsaanwijzingen aan diverse onderdelen van de Luchtdoelartillerie (LuA), 1955-1957; 322-325
        - Verzorgingsaanwijzing nummer 1 inzake de vredes- en parate onderdelen 1955-, 322; omslag
        - Verzorgingsaanwijzing nummer 2 inzake de mobilisabele eenheden 1955-1957, 323-324
          - 1955-, 323; omslag
          - 1957-, 324; omslag
        - Verzorgingsaanwijzing nummer 3 inzake de mobilisabele eenheden die voor herhalingsoefeningen onder de wapenen zijn 1955-, 325; omslag
      - Brief aan de chef van de Generale Staf en de inspecteur van de Verbindingsdienst inzake het Plan Appingedam en het Plan Vliegbasis Valkenburg in het kader van de aanleg van ringkabels, met bijlage, 1956-; 326; omslag
      - Brief aan het 901e Luchtdoel Detachement in Sector Operatie Centrum (SOC) en het 902e Luchtdoel Detachement in Navigatiestation inzake de aanwijzingen van de chef van de Generale Staf met betrekking tot SOS-alarmering vanuit het SOC van de Koninklijke Luchtmacht, 1956-; 327; omslag
      - Stukken betreffende het geven van de voordracht 'De ontwikkeling van de huidige stand van de luchtverdediging', op 15 maart 1956 tijdens de oefening 'Oranje' door de commandant van de Luchtdoelartillerie (LuA) J.T. Winkel, 328; omslag
      - Stukken betreffende het overleg met de Nederlandse Territoriale Bevelhebber over de sluiting van het schietterrein Grote Keten te Callantsoog, 1956-; 329; omslag
      - Stukken betreffende de Contra-inlichtingeninspectie (CI), 1956-1964; 330-336
        - CI-instructie nummer 2/56, met bijlage 1956-, 330; omslag
        - Contra-inlichtingen en het instellen van CI-onderzoeken 1963-, 331; omslag
        - Periodieke CI-rapporten in verband met veiligheidsincidenten 1963-1964, 332-336
          - 1e kwartaal van 1963 1963-, 332; stuk
          - 2e kwartaal van 1963 1963-, 333; stuk
          - 3e kwartaal van 1963 1963-, 334; stuk
          - 4e kwartaal van 1963 1964-, 335; stuk
          - 1e kwartaal van 1964 1964-, 336; stuk
      - Beschouwing over de tactische en technische waarde van de lichte en zware luchtdoelartillerie, met bijlage, 1957-; 337; omslag
      - Stukken betreffende de opgaven van wijzigingen op de bundels Vaste Orders Commandant Luchtdoelartillerie (CtLuA), 1957-1963; 338-348
        - 1e opgave van wijzigingen 1957-, 338; omslag
        - 3e opgave van wijzigingen 1962-, 339; omslag
        - 5e opgave van wijzigingen 1963-, 340; omslag
        - 6e opgave van wijzigingen 1963-, 341; omslag
        - 7e opgave van wijzigingen 1963-, 342; omslag
        - 12e opgave van wijzigingen 1959-, 343; omslag
        - 16e opgave van wijzigingen 1959-, 344; omslag
        - 17e opgave van wijzigingen 1959-, 345; omslag
        - 18e opgave van wijzigingen 1960-, 346; omslag
        - 19e opgave van wijzigingen 1960-, 347; omslag
        - 20e opgave van wijzigingen 1960-, 348; omslag
      - Stukken betreffende de regeling van de chef van de Generale Staf inzake de eventuele samenstelling en uitzending van de Afdeling Biak naar Nieuw-Guinea, 1958-; 349; omslag
      - Stukken betreffende de 1e opgave van wijzigingen op de Vaste Verbindingsorder Commandant Luchtdoelartillerie (CtLuA), 1959-; 350; omslag
      - Hoofdstuk 10 'De Territoriale Luchtdoelartillerie' van het jaarverslag 'De Koninklijke Landmacht in 1962', toegezonden door de Nederlandse Territoriale Bevelhebber, 1963-; 351; stuk
      - Stukken betreffende het verstrekken van de gewijzigde Opleidingsdirectief nummer 1 aan de onderdelen van de Luchtdoelartillerie, 1963-; 352; omslag
    - 901e Luchtverdedigingskring-, 1.2.03
      - Verslagen van de deelname van de 901e Luchtverdedigingskring aan oefeningen, 1952-1960; 353-354
        - Diverse oefeningen 1952-1959, 353; omslag
        - Aantekeningen 'Verslagen van gehouden oefeningen No 11' 1958-1960, 354; deel
      - Processen-verbaal van overgave en overname van fondsen, materieel en archief van de 901e Luchtverdedigingskring, 1953-1960; 355; omslag
      - Stukken betreffende het verstrekken van vaste orders, orders van blijvende aard en instructies aan de onderdelen van de 901e Luchtdoelartillerie, 1953-1960; 356; pak
      - Notulen van vergaderingen van de 901e Luchtverdedigingskring, 1955-1960; 357-358
        - S4-vergaderingen 1955-1959, 357; omslag
        - Vergaderingen van de afdelingscommandanten 1957-1960, 358; omslag
      - Mobilisatie-instructie van de commandant van de 901e Luchtverdedigingskring aan de commandant van de 118e Afdeling Zware Luchtdoelartillerie, 1956-; 359; stuk
      - Stukken betreffende het verstrekken van richtlijnen aan de onderdelen van de 101e Luchtverdedigingskring, 1957-1958; 360-361
        - Richtlijnen voor het oorlogsgereed maken van de Mobilisabele Afdeling Territoriale Luchtdoelartillerie 1957-1958, 360; stuk
        - Richtlijnen inzake de samenwerking bij rampenbestrijding 1958-, 361; stuk
      - Processen-verbaal van vernietiging van archiefbestanden van de 901e Luchtverdedigingskring over de jaren 1956 - 1960, 1957-1981; 362; omslag
      - Verslag van de beproeving van de gewijzigde organisatie van de Afdeling Lichte Luchtdoelartillerie, met bijlagen, 1958-; 363; omslag
      - Consignes voor de wacht van het 901e Luchtdoelartillerie-Gevechtsopleidingscentrum, 1960-; 364; stuk
    - 902e Luchtverdedigingskring-, 1.2.04
      - Stukken betreffende het verstrekken van orders en richtlijnen aan de onderdelen van de 902e Luchtverdedigingskring, 1953-1960; 365-371
        - Opgaven van wijzigingen van vaste orders 1953-1960, 365; omslag
        - Contra-inlichtingenplan, veiligheidsorder, brandorder en richtlijnen 1956-, 366; omslag
        - Staforders 1956-1959, 367; omslag
        - Batterijorders 1957-1959, 368; omslag
        - Kringorders 1957-1960, 369; pak
        - Kazerneorder Damlustcomplex 1958-, 370; stuk
        - Schietorders 1958-, 371; omslag
      - Verslagen van deelname van de 902e Luchtverdedigingskring aan diverse oefeningen, 1954-1959; 372; omslag
      - Processen-verbaal van overgave en overname van fondsen, materieel en archief van de 902e Luchtverdedigingskring, 1955-1960; 373; omslag